【裁判字號】    95,易,785
【裁判日期】    950126
【裁判案由】    妨害公務等
【裁判全文】
臺灣彰化地方法院刑事判決               95年度易字第785號
公  訴  人  臺灣彰化地方法院檢察署檢察官
被      告  乙○○
                      號
上列被告因妨害公務等案件，經檢察官聲請簡易判決處刑（95年
度偵字第3874號），本院彰化簡易庭認不宜以簡易程序判決處刑
，簽移由本院刑事庭改依通常程序審理，嗣被告於準備程序就被
訴事實為有罪之陳述，經本院合議庭裁定由受命法官獨任行簡式
審判程序，並判決如下：
    主    文
乙○○對於公務員依法執行職務時，施強暴，處拘役貳拾伍日，
如易科罰金，以佰元折算壹日。緩刑貳年。
    犯罪事實
一、乙○○於民國95年3月23日下午1時許，在彰化縣彰化市○○
    路43號南瑤宮內，未依規定熄燈午休，適有具公務員身分之
    彰化縣彰化市公所寺廟室主任甲○○，正在巡視該寺廟之日
    常廟務而執行公務，發現後即對乙○○予以制止。未料乙○
    ○明知甲○○為彰化市公所寺廟室主任之職務，具公務員之
    身分，惟對依法執行職務之甲○○其勸阻不滿，竟以徒手毆
    打攻擊人身之手段對甲○○施以強暴，而使甲○○受有臉、
    頭皮之挫傷、鼻血等傷害（傷害部分業據甲○○撤回告訴）
    。
二、案經甲○○訴由彰化縣警察局彰化分局報告臺灣彰化地方法
    院檢察署檢察官聲請簡易判決處刑。
    理  由
一、被告於準備程序中，就上述犯罪事實為有罪之陳述，且所犯
    係死刑、無期徒刑、最輕本刑為三年以上有期徒刑以外之罪
    ，經本院合議庭依刑事訴訟法第二百七十三條之一第一項之
    規定，裁定由法官一人獨任進行簡式審判程序。
二、上揭事實，業據被告乙○○於本院審理中坦承不諱，復與證
    人甲○○證述之情節相符；又被告乙○○於警詢中自承知道
    甲○○是彰化市公所任命來管理南瑤宮的管理主任，故應知
    甲○○當時係執行其公務；並有監視錄影光碟在卷可資佐證
    。被告乙○○其前揭犯行已堪認定。
三、查被告行為後，刑法於94年2月2日修正公布、刑法施行法於
    95年6月14日修正公布、罰金罰鍰提高標準條例於95年5月17
    日修正公布，並均於95年7月1日施行，關於本案應適用之新
    、舊法，茲比較如下：
  (一)刑法第二條第一項規定，係規範行為後法律變更所生新舊
      法律比較適用之準據法，於95年7月1日刑法施行後，應適
      用刑法第二條第一項之規定，為「從舊從輕」之比較（最
      高法院95年5月23日第8次刑事庭會議決議第1點第1項參照
      ）。
  (二)易科罰金部分：被告於犯罪時之刑法第四十一條第一項前
      段規定：「犯最重本刑為五年以下有期徒刑以下之刑之罪
      ，而受六個月以下有期徒刑或拘役之宣告，因身體、教育
      、職業、家庭之關係或其他正當事由，執行顯有困難者，
      得以1元以上3元以下折算一日，易科罰金。」又被告行為
      時之易科罰金折算標準，修正前罰金罰鍰提高標準條例第
      2 條（現已刪除）規定，就其原定數額提高為100倍折算
      一日，則本件被告行為時之易科罰金折算標準，最高應以
      銀元300元折算一日，經折算為新臺幣後，應以新臺幣900
      元折算為一日。惟95年7月1日修正公布施行之刑法第四十
      一條第一項前段則規定：「犯最重本刑為五年以下有期徒
      刑以下之刑之罪，而受六個月以下有期徒刑或拘役之宣告
      者，得以新臺幣1000元、2000元或3000元折算一日，易科
      罰金。」比較修正前後之易科罰金折算標準，以95年7月1
      日修正公布施行前之規定，較有利於被告。
  (三)犯罪在新法施行前，新法施行後，緩刑之宣告，應適用新
      法第七十四條之規定。
四、核被告乙○○所為，係犯刑法第一百三十五條條第一項之妨
    害公務執行罪。茲審酌被告妨害公務之手段、危害性，及其
    事後坦承犯行，態度尚屬良好，且甲○○當庭表示願意原諒
    被告，並撤回傷害告訴等一切情狀，量處如主文所示之刑，
    並適用修正前刑法第四十一條第一項前段，諭知易科罰金之
    折算標準。查被告未曾因故意犯罪受有期徒刑以上刑之宣告
    ，有台灣高等法院被告全國前案紀錄表在卷可稽，其歷此刑
    事偵、審訴追程序之教訓，應知所警惕，而無再犯之虞，是
    認被告所宣告之刑，以暫不執行為適當，爰併予宣告緩刑二
    年，以啟自新。
五、聲請簡易判決處刑意旨另以：被告乙○○毆打甲○○，而使
    甲○○受有臉、頭皮之挫傷、鼻血等傷害，經甲○○提出告
    訴，因認被告乙○○另涉犯刑法第二百七十七條第一項之傷
    害罪嫌。惟按告訴乃論之罪，告訴人於第一審辯論終結前得
    撤回其告訴；又告訴經撤回者，應諭知不受理之判決，刑事
    訴訟法第238條第1項定有明文。經查，告訴人甲○○於本院
    96年1月12日之準備程序期日，當庭撤回刑事告訴，有本院
    96年1月12日訊問筆錄在卷可稽。是以本院就被告所涉傷害
    部分乃無從受理，又因傷害罪與妨害公務罪，公訴人聲請簡
    易判決處刑意旨認此部分與前揭論罪科刑之妨害公務部分，
    有牽連犯之裁判上一罪關係，故爰不另為不受理之諭知，附
    此敘明。
據上論斷，應依刑事訴訟法第四百五十二條、第二百七十三條之
一第一項、第二百九十九條第一項前段，刑法第二條第一項前段
、第一百三十五條第一項、修正前第四十一條第一項前段、第七
十四條第一項，罰金罰鍰提高標準條例第一條前段、修正刪除前
罰金罰鍰提高標準條例第二條，判決如主文。
本案經檢察官洪英丰到庭執行職務。
中    華    民    國  九十五  年    一    月  二十六  日
                  刑事第五庭        法    官    吳俊螢
以上正本證明與原本無異。
如不服本判決，應於判決送達後十日內向本院提出上訴狀 (須附
繕本 )。
告訴人或被害人對於判決如有不服具備理由請求檢察官上訴者，
其上訴期間之計算係以檢察官收受判決正本之日期為準。
中    華    民    國  九十五  年    一    月  二十六  日
                                      書記官    林怡吟
附錄本案論罪科刑法條全文：
中華民國刑法第135條
（妨害公務執行及職務強制罪）
對於公務員依法執行職務時，施強暴脅迫者，處 3 年以下有期徒
刑、拘役或 3 百元以下罰金。
意圖使公務員執行一定之職務或妨害其依法執行一定之職務或使
公務員辭職，而施強暴脅迫者，亦同。
犯前二項之罪，因而致公務員於死者，處無期徒刑或 7 年以上有
期徒刑；致重傷者，處 3 年以上、 10 年以下有期徒刑。


司法院資訊處製作；財團法人民間司法改革基金會備份。
